【裁判字號】    98,聲,205
【裁判日期】    980122
【裁判案由】    發還扣押物
【裁判全文】
臺灣桃園地方法院刑事裁定               98年度聲字第205號
聲  請  人  甲○○
上列聲請人因應扣押物之持有人彭煥明違反組織犯罪防制條例等
案件（94年度重訴字第74號），聲請發還發還扣押物，本院裁定
如下：
    主  文
聲請駁回。
    理  由
一、聲請意旨略以：聲請人即應扣押物之持有人彭煥明胞妹甲○
    ○，因彭煥明業已死亡，所涉案件亦經法院判處公訴不受理
    在案，但其扣押物因由本院以94年度重訴字第74號案件扣押
    中，為此，請准予發還該等扣押物。
二、按可為證據或得沒收之物，得扣押之；扣押物若無留存之必
    要者，不待案件終結，應以法院之裁定或檢察官命令發還之
    ，其係贓物而無第三人主張權利者，應發還被害人；扣押物
    因所有人、持有人或保管人之請求，得命其負保管之責，暫
    行發還，刑事訴訟法第133條第1 項、第142條分別定有明文
    。
三、經查：應扣押物之持有人彭煥明所涉違反組織犯罪防制條例
    等案件，前經臺北縣政府警察局刑事警察隊搜索扣得現金新
    臺幣（下同）17萬5,000 元（臺灣桃園地方法院檢察署94年
    度保管字第6253號），及步步高升牛排館請款單4 張、千葉
    工程公司存摺1本、彭煥明存摺1本、仲業公司員工薪資明細
    表及員工名冊11張、仲業公司便當收據1 袋、十里亭飲食店
    （第一產險公司）責任保險單1本、廠商付款千收簿1本、劉
    榮華人犯歸案證明單1張、身分證影本8張、彭添祿資料21張
    、房屋租賃契約書10本、十里亭合約契約書1 本、楊詠宸遠
    傳電話申請書1 張、張貼抗議海報31張、魚罐頭（內附磁鐵
    ）1罐、電源轉接器1個、彭煥明信用卡會員消費授權書1 張
    、好萊塢婚紗館筆記3張、鑫悅公司信封袋3封、好萊塢婚紗
    館名片1 盒、仲業、鑫悅、宜吉泰公司磁碟片14片、銀行會
    款回條聯（收款人：陳秀花）1張、金色豪門KTV資料16張、
    夜巴黎KTV資料16張、俊達資訊網路設計公司經銷合約書1本
    、富鵬室內設計裝潢工程行估價單1張、請款帳單3張、大時
    代KTV保險要保書1張、臺北縣政府巴塞隆納KTV開會通知書1
    張、火險賠償申請書（空白表）8張、抗議布條2條、去漬油
    35箱、瓶裝瓦斯6瓶、電腦螢幕2臺、電腦主機15臺、不明溶
    劑50加侖5桶（臺灣桃園地方法院檢察署94年度保管字第469
    7號，並以94年度北區大型贓證物庫保管字第119號保管中）
    ，現由本院以94年度重訴字第74號案件審理中（本院94年度
    刑管字第2832號），此有本院扣押物品清單1 份附卷足憑，
    復經本院核閱該案卷宗屬實，堪以認定。雖然，彭煥明並非
    本案被告，但前開扣案物品均為檢察官所舉證據資料，復其
    與本案被告彭添祿等人有共犯關係，如經認屬供犯罪所用之
    物，即得於本案宣告沒收，現自仍有留存之必要。準此，彭
    煥明所涉違反組織犯罪防制條例等案件，固經最高法院以95
    年度台上字第1167號判決，判處公訴不受理確定，此亦有該
    案判決書暨臺灣高等法院被告前案紀錄表各1 份在卷可稽，
    但在本案審理中，前開扣案物品皆屬可為證據及得沒收之物
    ，復均有留存之必要，自不得逕予發還給聲請人即彭煥明胞
    妹。是依上揭說明，聲請人聲請發還前開扣案物品，礙難准
    許，應予駁回。
四、依刑事訴訟法第220條，裁定如主文。
中    華    民    國    98    年    1     月    22    日
                  刑事第六庭  審判長法  官  錢建榮
                                    法  官  宣玉華
                                    法  官  黃翊哲
以上正本證明與原本無異。
如不服本裁定，應於裁定送達後5 日內，以書狀敘述理由（須附
繕本），向本院提出抗告。
                                    書記官  劉霜潔
中    華    民    國    98    年    1     月    22    日


司法院資訊處製作；財團法人民間司法改革基金會備份。
